臺灣彰化地方法院刑事判決　　　　　　　　　　　　　九十三年度易字第二九三號
　　公　訴　人　臺灣彰化地方法院檢察署檢察官
　　被　　　告　乙○○
右列被告因違反替代役實施條例，經檢察官提起公訴（九十三年度偵字第二四七三號
），有刑事訴訟法第二百七十三條之一第一項之情形，本院裁定改依簡式審判程序審
理判決如左：
    主  文
乙○○連續替代役役男違抗監督長官之勤務命令，處有期徒刑陸月，如易科罰金，以
佰元折算壹日。
    事  實
一、乙○○係替代役第十四梯次役男，於民國九十一年八月二十九日入營接受軍事基
    礎訓練並分發至台灣彰化少年輔育院服役（下簡稱彰化少輔院），竟基於概括犯
    意，先後於下列時間，連續多次違抗該管監督長官之勤務命令：
（一）乙○○之監督長官張龍泉命令其自九十二年七月十八日上午八時起至同日上午
      十時止，應值院內中央台助勤勤務，詎乙○○竟無故違抗而不到勤，且經多次
      催促後仍不到勤。
（二）張龍泉命令乙○○自九十二年七月十八日下午一時起至同日下午五時三十分止
　　　，應值院內中央台助勤勤務，乙○○又無故違抗而不到勤，並經多次催促後仍
　　　未到勤。
（三）張龍泉命令乙○○自九十二年九月八日下午一時三十分起至同日下午五時三十
　　　分止，應值院內中央台助勤勤務，乙○○復無故違抗而不到勤，且經多次催促
　　　後仍不到勤。
（四）張龍泉命令乙○○自九十二年九月十一日下午一時三十分起至同日下午五時三
　　　十分止，應值院內中央台助勤勤務，乙○○仍無故違抗而不到勤，並經多次催
　　　促後均不到勤。
（五）乙○○於九十二年九月二十三日下午四時十分，輪值大門備勤勤務，經張龍泉
　　　命令乙○○前往院內技訓中心收封檢身，乙○○又無故違抗而不到勤。
（六）張龍泉命令乙○○自九十二年十月一日下午一時三十分，應值院內中央台備勤
　　　勤務，乙○○竟無故違抗而不到勤，遲至同日下午二時許始到勤，復經張龍泉
　　　命令乙○○擔任巡邏勤務，乙○○又悍然拒絕而不服勤務。
（七）張龍泉命令乙○○自九十三年二月三日中午十二時起至同日下午四時止，應值
　　　院內二崗勤務，乙○○仍無故違抗而不到勤，且經多次催促後仍未到勤。
（八）乙○○之監督長官黃火聰命令乙○○於九十三年三月十二日晚上八時起至翌日
　　　凌晨零時止，應值院內二崗勤務，乙○○又無故違抗而不到勤，且經多次催促
　　　後仍未到勤。
（九）黃火聰命令乙○○自九十三年三月十三日晚上八時起至翌日零時止，應值院內
　　　二崗勤務，乙○○又無故違抗而不到勤。
（十）黃火聰命令乙○○自九十三年三月二十日中午十二時起至同日下午四時止，應
　　　值院內二崗勤務，乙○○仍無故違抗而不到勤。
二、案經彰化少輔院函請台灣彰化地方法院檢察署檢察官偵查起訴。
    理  由
一、右揭犯罪事實，業據被告乙○○於偵訊、本院準備程序及審理時均坦承不諱，核
    與證人即彰化少輔院被告之直屬監督長官黃火聰於偵訊中證述之情節相符，並有
    役籍表一件、彰化少輔院懲處令七紙、彰化少輔院院內簽請懲處之簽呈五紙、法
    務部九十二年十二月九日法令字第０九二一三０四一四０號懲處令一紙、法務部
    所屬各機關替代役役男於罰薪或輔導教育處分前受處分人陳述意見書一紙、內政
    部役政署替代役役男輔導教育評鑑報告表一紙、替代役勤務表九紙、彰化少輔院
    替代役男偏差行為追蹤輔導考核紀錄表三紙、彰化少輔院替代役申訴書三紙（以
    上均為影本）、訪談紀錄等附卷可稽，足徵被告前揭自白應屬實情。被告雖於申
    訴書中敘及九十三年三月二十日曾因身體不適，而與同袍廖晙騰換班，有申訴書
    及訪談記錄在卷可考，惟被告不得私自換班，換班必須經過隊長核准，亦有申訴
    書上彰化少輔院組長及訓導組長之批示可參，尚不能憑此作為違抗監督長官勤務
    命令之合理事由。本案事證已臻明確，被告上開犯行至堪認定。
二、核被告所為，係犯替代役實施條例第五十三條之違抗監督長官勤務命令罪。被告
    多次違抗監督長官勤務命令之犯行，均時間緊接，方法相同，所犯係構成要件相
    同之罪名，應依連續犯之規定論以一罪，並依法加重其刑。爰審酌被告改服替代
    役從事社會服務工作，於生活管理、職務內容方面相較其他服兵役之役男更顯寬
    鬆，理當知所珍惜，一本服務熱忱積極任事，乃被告竟違抗監督長官之命令，且
    經彰化少輔院申誡、記過多次，復經法務部核定扣除月薪百分之十，期限一個月
    之罰薪，及輔導教育，仍不知悔改，連續犯下多次上開犯行，其惡性自屬重大，
    惟本院念及年紀尚輕，其智識及人格發展未臻成熟，因年少輕狂易受情緒影響而
    犯下本件犯行，其犯後業已坦認犯行態度良好，經此偵訊審判之教訓，亦已改變
    其行為態度，此有證人黃火聰於偵訊時之證言可參，及其犯罪動機、目的、手段
    、所生危害等一切情狀，量處如主文所示之刑，併諭知易科罰金之折算標準，以
    示懲儆。
據上論斷，應依刑事訴訟法第二百七十三條之一第一項、第二百九十九條第一項前段
，替代役實施條例第五十三條，刑法第十一條前段、第五十六條、第四十一條第一項
前段，罰金罰鍰提高標準條例第二條，判決如主文。
本案經檢察官甲○○到庭執行職務。
中　　　華　　　民　　　國　　九十三　　年　　　四　　　月　　 三十 　　日
                                臺灣彰化地方法院刑事第一庭
                                    法      官
右正本證明與原本無異。
如不服本判決，應於判決送達後十日內，向本院提出上訴狀( 須附繕本 )。
                                    法院書記官  黃當易
中　　　華　　　民　　　國　　九十三　　年　　　四　　　月　　 三十 　　日
